【裁判字號】    89,易,520
【裁判日期】    891027
【裁判案由】    妨害自由
【裁判全文】
臺灣雲林地方法院刑事判決                          八十九年度易字第五二０號
    公 訴 人  臺灣雲林地方法院檢察署檢察官
    被    告  丙○○
              乙○○
右列被告因妨害自由案件，經檢察官提起公訴（八十九年度偵字第二二四三號），本
院判決如左：
    主  文
丙○○、乙○○共同以加害身體之事，恐嚇他人致生危害於安全，各處拘役拾日，
如易科罰金，均以佰元折算壹日。
    事  實
一、丙○○因索討甲○○積欠其父之債務，竟與乙○○及五名成年男子（真實姓名年
    籍不詳），共同基於恐嚇之犯意聯絡，於民國八十九年五月十五日下午三時四十
    五分許，共同前往雲林縣斗南鎮○○里○○鄰○○路五六八巷七六號甲○○住處
    丟擲雞蛋，並向甲○○恫稱「不只丟雞蛋而已，另日還會抓人去打」云云，使甲○○因之心生畏懼，致生危害於安全。
二、案經甲○○訴由雲林縣警察局斗南分局報請臺灣雲林地方法院檢察署檢察官偵查
    起訴。
    理  由
一、訊據被告丙○○、乙○○對於右揭時地一起前往告訴人甲○○住處催討債務之事
    實固所是認，惟均矢口否認有前揭恐嚇之犯行，被告丙○○辯稱：伊去討錢，告
    訴人有先還我一些錢，沒有說會抓人去打的話，也沒有丟雞蛋云云，被告乙○○
    亦辯稱：伊沒有聽到丙○○有講嚇恐的話云云。惟查前開事實，已據告訴人於警
    訊及偵審中指訴綦詳，核與證人即當時目睹恐嚇過程之丁○○於警訊及審理時證
    述：當日下午三時三十五分許，看到丙○○開一部車到甲○○住處，兩分鐘後開
    車離去，約十分鐘後丙○○又折返並有一部白色車子其上有五名成年男子，丙○○指揮該五名男子說，「那一間去丟吧」，丙○○、乙○○與甲○○到伊家中談
    判，伊有聽到丙○○離去時說，下次不只這樣，還會捉人云云等情節，均相吻合
    ，而該五名成年男子確係被告丙○○帶去之事實，亦經被告乙○○於審理中供述
    明確，並有現場照片四張在卷可資佐證。是被告二人所辯，要屬卸責之詞，不足
    採信，本件事證明確，被告二人犯行洵堪認定，應依法論科。
二、核被告丙○○、乙○○所為，均係犯刑法第三百零五條之恐嚇危害安全罪。被告
    二人與另五名姓名年籍不詳之成年男子間，有犯意聯絡及行為分擔，為共同正犯
    。爰審被告二人之知識程度、犯罪之動機、目的、手段具有危險性及犯後否認犯
    罪，空言狡辯，態度不佳，足見並無悔意等一切情狀，量處如主文所示之刑，並
    諭知易科罰金之標準。
據上論斷，應依刑事訴訟法第二百九十九條第一項前段，刑法第二十八條、第三百零
五條、第四十一條，罰金罰鍰提高標準條例第一條前段、第二條，判決如主文。
中      華      民      國      八十九      年    十    月    二十七    日
                                              臺灣雲林地方法院刑事第一庭
                                                  法  官  劉  為  丕
右正本證明與原本無異。
如不服本判決，應於判決送達後十日內向本院提出上訴狀( 應附繕本 )。
                                                  書記官  蕭  應  欽
中      華      民      國      八十九      年    十    月    二十七    日
刑法第三百零五條
以加害生命、身體、自由、名譽、財產之事，恐嚇他人致生危害於安全者，處二年以
下有期徒刑、拘役或三百元以下罰金。


司法院資訊處製作；財團法人民間司法改革基金會備份。
